【裁判字號】    92,上訴,1634
【裁判日期】    920723
【裁判案由】    毒品危害防制條例
【裁判全文】
臺灣高等法院刑事判決                          九十二年度上訴字第一六三四號
    上  訴  人
    即  被  告  甲○○
右上訴人因毒品危害防制條例案件，不服臺灣臺北地方法院九十二年度訴字第四八四
號，中華民國九十二年四月二十二日第一審判決（聲請簡易判決處刑書案號：臺灣臺
北地方法院檢察署九十一年度毒偵字第一一八三號），提起上訴，本院判決如左：
    主  文
上訴駁回。
    事  實
一、甲○○前於民國（下同）八十七年間因違反毒品危害防制條例案件，經本院判處
    有期徒刑九月確定，於八十八年九月十日送監執行，於八十九年十一月十二日執
    行完畢，又於八十七年間因施用毒品案件，經臺灣臺北地方法院以八十七年度毒
    聲字第九八三號裁定送觀察、勒戒後，認有繼續施用毒品之傾向，經臺灣臺北地
    方法院以八十七年度毒聲字第一一六二號裁定送戒治處所以強制戒治一年，再經
    臺灣臺北地方法院以八十八年度毒聲字第四八八號裁定停止戒治，所餘戒治期間
    付保護管束，又經臺灣臺北地方法院以八十八年度毒聲字第一二八五號裁定撤銷
    停止戒治，令入戒治處所強制戒治，於八十九年二月三日強制戒治期滿，經臺灣
    臺北地方法院檢察署檢察官於八十九年五月九日以八十九年度戒毒偵字第一三六
    號處分不起訴確定，仍不思戒除毒癮，復基於概括犯意，自九十一年五月下旬某
    日起至九十一年六月二十一日上午八時許，連續在臺北市○○區○○街一段二十
    二巷四四號住處以加水稀釋注入針筒皮下注射方式施用第一級毒品海洛因多次，
    為警於九十一年六月二十一日下午十九時許在臺北市中正區○○○路○段四六巷
    內查獲，並扣得其所有之第一級毒品海洛因一包（淨重０．五八公克、包裝重０
    ．二三公克），並經臺灣臺北地方法院以九十一年度毒聲字第一二三七號裁定入
    戒治處所施以強制戒治一年。
二、案經臺北市政府警察局中山分局報告臺灣臺北地方法院檢察署檢察官偵查向臺灣
    臺北地方法院聲請簡易判決處刑，經臺灣臺北地方法院認不宜以簡易判決處刑，
    改依通常程序審理。
    理  由
一、右揭事實，迭據上訴人即被告甲○○於警訊、偵查中、原審法院及本院審理時供
    承在卷，核與被告為警查獲後所採集尿液經鑑定結果，呈嗎啡陽性，有九十一年
    七月四日臺北市立療養院煙毒尿液檢驗報告書（見偵查卷第六十二頁）及國防部
    憲兵司令部刑事鑑識中心九十年六月三十一日（九二）鑑字第０四四一０號鑑驗
    通知書（見原審卷第三十五頁）可稽，且有其所有同時為警查獲扣案之第一級毒
    品海洛因一包（淨重０．五八公克、包裝重０．二三公克）及法務部調查局九十
    一年八月二十九日調科壹字第０二０００五四八九號鑑定通知書（見偵查卷第四
    十五頁）足稽；又被告於八十七年間因施用毒品案件，經臺灣臺北地方法院以八
    十七年度毒聲字第九八三號裁定送觀察、勒戒後，認有繼續施用毒品之傾向，經
    臺灣臺北地方法院以八十七年度毒聲字第一一六二號裁定送戒治處所以強制戒治
    一年，再經臺灣臺北地方法院以八十八年度毒聲字第四八八號裁定停止戒治，所
    餘戒治期間付保護管束，又經臺灣臺北地方法院以八十八年度毒聲字第一二八五
    號裁定撤銷停止戒治，令入戒治處所強制戒治，於八十九年二月三日強制戒治期
    滿，經臺灣臺北地方法院檢察署檢察官於八十九年五月九日以八十九年度戒毒偵
    字第一三六號處分不起訴確定在案，其於五年內再犯毒品危害防制條例第十條第
    一項施用第一級毒品罪，經臺灣臺北地方法院以九十一年度毒聲字第一二三七號
    裁定入戒治處所施以強制戒治一年，有不起訴處分書、強制戒治裁定及本院被告
    全國前案紀錄表、臺灣臺北地方法院檢察署刑案資料查註紀錄表各一件足稽，足
    徵被告之自白與事實相符，堪予採信，是本件事證明確，被告施用第一級毒品海
    洛因之犯行，洵堪認定。
二、核被告所為，係犯毒品危害防制條例第十條第一項之施用第一級毒品罪。被告施
    用第一級毒品前後之持有第一級毒品之低度行為，為施用之高度行為所吸收，不
    另論罪。其先後多次施用第一級毒品犯行，時間緊接，所犯構成要件相同之罪名
    ，顯係基於概括犯意反覆為之，應依刑法第五十六條連續犯之規定論以一罪，並
    加重其刑。被告前於八十七年間因違反毒品危害防制條例案件，經本院判處有期
    徒刑九月確定，於八十八年九月十日送監執行，於八十九年十一月十二日執行完
    畢，有本院被告全國前案紀錄表一件足稽，其於五年以內再犯本件有期徒刑以上
    之罪，為累犯，應依刑法第四十七條之規定，遞加重其刑。
三、原審認被告甲○○罪證明確，適用毒品危害防制條例第十條第一項、第十八條第
    一項前段，刑法第十一條前段、第五十六條、第四十七條，並審酌被告施用具有
    成癮性毒品之犯行，危害身心甚鉅，犯罪動機、目的係無法克制毒癮、施用期間
    為一個月、施用次數，及其犯罪後坦承犯行，態度良好等一切情狀，量處有期徒
    刑十月；並說明扣案之毒品海洛因一包（淨重０．五八公克、包裝重０．二三公
    克），係查獲之第一級毒品，而不問屬於犯人與否，宣告沒收銷燬之。認事用法
    ，核無不合，量刑亦屬適當。被告上訴意旨認原判決量刑過重，為無理由，應予
    駁回。
據上論斷，應依刑事訴訟法第三百六十八條，判決如主文。
本案經檢察官劉斐玲到庭執行職務。
中      華      民      國    九十二    年      七      月    二十三    日
                              臺灣高等法院刑事第十五庭
                                  審判長法  官  房  阿  生
                                        法  官  蔡  光  治
                                        法  官  雷  元  結
右正本證明與原本無異。
如不服本判決，應於收受送達後十日內向本院提出上訴書狀，其未敘述上訴之理由者
並得於提起上訴後十日內向本院補提理由書（均須按他造當事人之人數附繕本）。
                                        書記官  黃  德  煌
中      華      民      國    九十二    年      七      月    二十四    日
附錄：本判決論罪科刑法條全文
毒品危害防制條例第十條
施用第一級毒品者，處六月以上五年以下有期徒刑。
施用第二級毒品者，處三年以下有期徒刑。


司法院資訊處製作；財團法人民間司法改革基金會備份。
